臺灣屏東地方法院屏東簡易庭小額民事判決
　　　　　　　　　　　　　　　　　　110年度屏小字第449號
原　　　告　國泰世紀產物保險股份有限公司

法定代理人　陳萬祥　
訴訟代理人　陳巧姿　
　　　　　　陳紀蓉　
　　　　　　謝守賢律師
被　　　告　楊仁傑　



上列當事人間請求損害賠償事件，本院於民國110年10月4日言詞
辯論終結，判決如下：
    主  文
一、被告應給付原告新臺幣（下同）30,999元及自民國110年8月
    11日起至清償日止，按年息百分之5計算之利息。
二、原告其餘之訴駁回。
三、訴訟費用1,000元，由被告負擔798元，餘由原告負擔。
四、本判決第一項得假執行，但被告如以30,999元為原告預供擔
    保，得免為假執行。
    事實及理由
一、被告經合法通知，未於言詞辯論期日到場，核無民事訴訟法
    第386條各款所列情形，爰依原告聲請，由其一造辯論而為
    判決。
二、原告主張：被告於民國108年4月14日3時30分許，駕駛車牌
    號碼000-0000號自用小客車，行經屏東縣屏東市勝利路與機
    場北路之路口處，因未注意其行至有閃光紅燈號誌之路口時
    應停車再開，致與原告承保之車牌號碼000-0000號自用小客
    車（下稱系爭車輛）發生碰撞，系爭車輛因而受損，被告應
    負損害賠償責任。系爭車輛經送維修後，所需之修理費用共
    38,830元（零件費用14,838元、烤漆費用13,912元、工資10
    ,080元），原告已依保險契約為給付，爰依保險法第53條及
    侵權行為之法律關係，請求被告賠償原告上開修繕費用等語
    。並聲明：被告應給付原告38,830元，及自起訴狀繕本送達
    翌日起至清償日止，按週年利率百分之5計算之利息。
三、被告未於言詞辯論期日到場，亦未提出書狀作何答辯或陳述
    。
四、按汽車、機車或其他非依軌道行駛之動力車輛，在使用中加
    損害於他人者，駕駛人應賠償因此所生之損害。但於防止損
    害之發生，已盡相當之注意者，不在此限。不法損害他人之
    物者，被害人得請求賠償其物因毀損所減少之價額。民法第
    191條之2、第196條定有明文。原告前開主張，業據其提出
    屏東縣政府警察局交通警察隊道路交通事故當事人登記聯單
    、國泰產險車險理賠申請書、系爭車輛行照、右達汽車股份
    有限公司屏東修護廠估價單、系爭車輛受損照片及電子發票
    （見本院卷第15至29頁）並有屏東縣政府警察局110年3月3
    日屏警交字第11030512300號函所檢附之屏東縣政府警察局
    道路交通事故初步分析研判表、道路交通事故現場圖、道路
    交通事故調查紀錄表及道路交通事故照片黏貼紀錄表存卷可
    考（見本院卷第39至51、57至65頁），又被告已於相當時期
    受合法之通知，而於言詞辯論期日不到場，亦未提出書狀予
    以爭執，本院審酌前開證據，堪信原告之主張為真實。
五、又按物被毀損時，修復費用以必要者為限。其材料更換，既
    以新品替換舊品，計算材料零件之損害賠償數額時，應扣除
    折舊始屬合理（最高法院77年度第9 次民事庭會議決議(一)
    參照）。經查，系爭車輛應支出之維修費用共38,830元（零
    件費用14,838元、烤漆費用13,912元、工資10,080元），有
    上開估價單及發票為證，然依上揭規定，其中新零件更換舊
    零件之零件折舊部分非屬必要費用，應予扣除，始屬合理。
    復參以行政院所頒固定資產耐用年數表及固定資產折舊率表
    ，非運輸業用客車之耐用年數為5年，依平均法計算其折舊
    結果（即以固定資產成本減除殘價後之餘額，按固定資產耐
    用年數表規定之耐用年數平均分攤，計算折舊額），每年折
    舊率為5分之1，並參酌營利事業所得稅查核準則第95條第6
    項規定「固定資產提列折舊採用定率遞減法者，以1年為計
    算單位，其使用期間未滿1年者，按實際使用之月數相當於
    全年之比例計算之，不滿1月者，以1月計」，而系爭車輛係
    非運輸業用之小客車，於105年2月出廠，有行車執照影本1
    紙在卷可考（見本院卷第19頁），雖不知實際出廠之日，惟
    參酌民法第124條第2項規定，推定為該月15日出廠。迄本件
    車禍發生時即108年4月14日，已使用3年2月（實際為3年1月
    又30日，然不滿1月者，以1月計），則零件扣除折舊後之修
    復費用估定為7,007元【計算方式：1.殘價＝取得成本÷(耐
    用年數＋1)即14,838÷(5+1)≒2,473（小數點以下四捨五入
    ）；2.折舊額＝(取得成本－殘價)×1/（耐用年數）×（使
    用年數）即(14,838－2,473)×1/5×（3+2/12）≒7,831（
    小數點以下四捨五入）；3.扣除折舊後價值＝（新品取得成
    本－折舊額）即14,838－7,831＝7,007】。再加計毋庸折舊
    之烤漆費用13,912元及工資10,080元，則原告所得請求被告
    賠償之範圍為30,999元（計算式：7,007＋13,912＋10,080
    ＝30,999）。至逾此範圍之請求，即屬無據。
六、末按遲延之債務，以支付金錢為標的者，債權人得請求依法
    定利率計算之遲延利息；應付利息之債務，其利率未經約定
    ，亦無法律可據者，週年利率為百分之5 ；給付無確定期限
    者，債務人於債權人得請求時，經其催告而未為給付，自受
    催告時起，負遲延責任。其經債權人起訴而送達訴狀，或依
    督促程序送達支付命令，或為其他相類之行為者，與催告有
    同一之效力，民法第233條第1項前段、第203條、第229條第
    2 項分別定有明文。本件原告請求被告賠償損害，係以支付
    金錢為標的，是原告請求被告給付自起訴狀繕本送達（被告
    戶籍設於高雄市新興戶政事務所，有應受送達處所不明之情
    形，經本院為公示送達，並於110年7月21日將公告黏貼於本
    院牌示處並登載於司法院最新動態網頁，經20日即110年8月
    10日發生送達效力等情，有被告戶籍謄本及本院公示送達證
    書在卷可憑，見本院卷第103、109頁）翌日即110年8月11日
    起至清償日止，按年息百分之5計算之利息，為有理由，應
    予准許。
七、綜上所述，原告依侵權行為及保險法第53條之規定，訴請被
    告給付原告30,999元及自110年8月11日至清償日止，按年息
    百分之5計算之利息，為有理由，應予准許；逾此部分之請
    求則無理由，應予駁回。
八、本件係就民事訴訟法第436條之8 第1項適用小額程序所為被
    告敗訴之判決，依同法第436 條之20規定，應依職權宣告假
    執行，並依同法第436條第2項準用第392條第2項規定，職權
    宣告被告於預供擔保後，得免為假執行。另依同法第436 條
    之19第1項規定，確定本件訴訟費用額為1,000元（即第一審
    裁判費）。
九、訴訟費用負擔之依據︰民事訴訟法第79條。
中    華    民    國   110    年    10    月    18    日
                  屏東簡易庭      法  官  潘  快
以上為正本，係照原本作成。
如不服本判決，應於判決送達後20日內，以判決違背法令為理由
，向本院提出上訴狀並表明上訴理由（上訴理由應表明：一、原
判決所違背之法令及其具體內容；二、依訴訟資料可認為原判決
有違背法令之具體事實），如未表明上訴理由者，應於上訴後20
日內向本院提出上訴理由書。如委任律師提起上訴者，應一併繳
納上訴審裁判費。
中    華    民    國   110    年    10    月    18    日
                                  書記官  鍾嘉芸